【裁判字號】    99,聲,890
【裁判日期】    990910
【裁判案由】    聲明異議
【裁判全文】
臺灣基隆地方法院刑事裁定               99年度聲字第890號
公  訴  人  臺灣基隆地方法院檢察署檢察官
聲明異議人
即  受刑人  甲○○
上列聲明異議人即受刑人因違反毒品危害防制條例案件，對於臺
灣基隆地方法院檢察署檢察官執行之指揮（九十九年度執字第一
八四二號），聲明異議，本院裁定如下：
    主  文
聲明異議駁回。
    理  由
一、聲明異議意旨略以：聲明異議人即受刑人（下稱異議人）甲
    ○○因違反毒品危害防制條例案件，前經臺灣基隆地方法院
    以九十八年度訴字第一二二○號判處有期徒刑七月，異議人
    提起上訴後，於九十九年三月三十日聲請變更送達地址為基
    隆市○○區○○路三九三巷四一號四樓；嗣異議人出庭一次
    後，第二次請假，即未再收受開庭通知；臺灣高等法院於同
    年六月九日以九十九年度上訴字第一二四七號判決駁回上訴
    ，判決書記載異議人之地址亦同上址，惟異議人因不在家，
    基隆郵局於同年七月七日始將判決書交由南榮派出所警員通
    知異議人於翌日領取後，始悉有第三、四次開庭，但未通知
    異議人到庭，異議人遂於同年七月十五日具狀上訴最高法院
    ，並於同年七月二十一日補提上訴理由，嗣卻於同年八月六
    日收受臺灣基隆地方法院檢察署於同年七月二十一日寄送之
    同署九十九年度執字第一八四二號執行命令，通知異議人於
    同年八月十日服刑，然異議人於同年七月二十一日尚補提上
    訴理由，本件尚未確定，臺灣高等法院竟未將案卷轉呈最高
    法院，反而函送臺灣基隆地方法院檢察署執行，爰依刑事訴
    訟法第四百八十四條之規定，對檢察官之執行指揮聲明異議
    云云。
二、按受刑人或其法定代理人或配偶以檢察官執行之指揮為不當
    者，得向諭知該裁判之法院聲明異議，固為刑事訴訟法第四
    百八十四條所明定。但該條所稱「諭知該裁判之法院」，乃
    指對被告之有罪判決，於主文內實際宣示其主刑、從刑之裁
    判而言，若判決主文並未諭知主刑、從刑，係因被告不服該
    裁判，向上級法院提起上訴，而上級法院以原審判決並無違
    誤，上訴無理由，因而維持原判決諭知「上訴駁回」者，縱
    屬確定之有罪判決，但因對原判決之主刑、從刑未予更易，
    其本身復未宣示如何之主刑、從刑，自非該條所指「諭知該
    裁判之法院」。最高法院七十九年台聲字第十九號判例可資
    參照。
三、查本件異議人因違反毒品危害防制條例案件，前經本院於九
    十八年十二月三十一日以九十八年度訴字第一二二○號判處
    有期徒刑七月，異議人於九十九年一月十四日收受判決正本
    後，於同年一月二十日具狀提起上訴，並於同年一月二十八
    日提出上訴理由狀，復於同年三月二十九日以書狀附具戶籍
    謄本聲請變更送達地址為「基隆市○○區○○路三九三巷四
    一號四樓」（亦為其戶籍地址），嗣本院將上開案卷轉呈臺
    灣高等法院後，臺灣高等法院先於同年四月二十八日上午九
    時三十分進行審判程序，然因對異議人上址送達傳票結果，
    未獲會晤異議人及有辨別事理能力之同居人或受僱人，遂於
    同年四月二十二日將傳票寄存上址之警察機關即基隆市警察
    局第一分局南榮派出所，異議人於此審判期日並未到庭，臺
    灣高等法院再訂同年五月二十六日上午十時進行審判程序，
    因對異議人上址送達傳票結果，又未獲會晤異議人及有辨別
    事理能力之同居人或受僱人，遂於同年五月四日再將傳票寄
    存基隆市警察局第一分局南榮派出所，異議人於此審判期日
    猶未到庭，臺灣高等法院即依刑事訴訟法第三百七十一條之
    規定，不待異議人陳述，於同年六月九日以九十九年度上訴
    字第一二四七號判決駁回上訴，又因對異議人上址送達該案
    號判決正本及上訴權利告知書結果，仍未獲會晤異議人及有
    辨別事理能力之同居人或受僱人，乃於同年六月二十一日再
    將該案號判決正本及上訴權利告知書寄存基隆市警察局第一
    分局南榮派出所；至異議意旨所稱基隆郵局於同年七月七日
    將判決書交由南榮派出所警員通知異議人於翌日領取云云，
    係臺灣高等法院於九十九年六月二十三日以同上案號所為更
    正裁定（判決理由欄有關「處有期徒刑七年」之記載，更正
    為「處有期徒刑七月」），並非該案判決；異議人於同年七
    月十六日始具狀向臺灣高等法院上訴，臺灣高等法院則以上
    開案件已然判決確定，於同年七月十九日以檢紀宿字第○九
    九○○○○九一三號函請臺灣基隆地方法院檢察署依法執行
    ；臺灣基隆地方法院檢察署檢察官依上開確定判決，指揮將
    九十九年度執字第一八四二號異議人應於同年八月十日上午
    十時至同署執行科報到入監服刑之執行傳票及命令對異議人
    上址送達結果，同未獲會晤異議人及有辨別事理能力之同居
    人或受僱人，即於同年七月二十六日寄存基隆市警察局第一
    分局南榮派出所等情，有本院及臺灣高等法院上開案號裁判
    正本、異議人所提書狀及戶籍謄本、臺灣高等法院歷次審判
    程序筆錄、各次審判期日及裁判正本之送達證書、蓋有臺灣
    高等法院收狀章之異議人上訴狀、臺灣高等法院函文及臺灣
    基隆地方法院檢察署執行傳票送達證書等件附於上開案卷可
    憑。而按送達文書除刑事訴訟法有特別規定外，準用民事訴
    訟法之規定，刑事訴訟法第六十二條定有明文；又送達於應
    受送達人之住居所、事務所或營業所為之，但在他處會晤應
    受送達人時，得於會晤處所為之。於應送達處所不獲會晤應
    受送達人時，得將文書付與有辨別事理能力之同居人或受僱
    人。送達不能依前二條規定為之者，得將文書寄存送達地之
    地方自治或警察機關，並作送達通知書兩份，一份黏貼於應
    受送達人住居所、事務所、營業所或其就業處所門首，另一
    份置於該送達處所信箱或其他適當位置，以為送達。寄存送
    達自寄存之日起，經十日發生效力。上訴期間為十日，自送
    達判決後起算。民事訴訟法第一百三十六條第一項、第一百
    三十七條第一項、第一百三十八條第一、二項、刑事訴訟法
    第三百四十九條本文分別定有明文。上開臺灣高等法院判決
    正本既因對異議人所陳報地址送達結果，未獲會晤異議人及
    有辨別事理能力之同居人或受僱人，遂於同年六月二十一日
    寄存基隆市警察局第一分局南榮派出所，則依上開規定，經
    十日（即自同年六月二十二日起算，至同年七月一日為末日
    ）即於同年七月二日發生送達效力（參最高法院九十四年七
    月五日九十四年度第一次庭長、法官會議決議），上訴期間
    應自同年七月三日起算，末日則為同年七月十二日（星期一
    ）；又根據法院訴訟當事人在途期間標準第二條規定，臺灣
    高等法院對異議人上址之在途期間為二日，應予扣除，是異
    議人上訴期間之末日應為同年七月十四日，異議人遲至同年
    七月十六日始具狀向臺灣高等法院提起上訴，其上訴自不合
    法，臺灣高等法院上開案號判決已於同年七月十五日確定在
    案；則臺灣高等法院於同年七月十九日函請臺灣基隆地方法
    院檢察署依法執行，臺灣基隆地方法院檢察署檢察官則依據
    上開確定判決，指揮將異議人應於同年八月十日上午十時至
    同署執行科報到入監服刑之執行傳票及命令對異議人上址送
    達結果，因同未獲會晤異議人及有辨別事理能力之同居人或
    受僱人，即於同年七月二十六日寄存基隆市警察局第一分局
    南榮派出所，此項執行命令既係檢察官於上開案件判決確定
    後，依法傳喚及命令異議人到案執行，異議人復無刑事訴訟
    法第四百六十七條所列各款停止執行事由，自難認檢察官執
    行之指揮有何不當之處。本件異議人之聲明異議，於法尚有
    未洽，應予駁回。
據上論斷，應依刑事訴訟法第四百八十六條，裁定如主文。
中    華    民    國    99    年    9     月    10    日
                  刑事第四庭法  官  陳賢德
以上正本證明與原本無異。
對於本件裁定如有不服，應於收受送達後5日內，向本院提出抗
告書狀，敘述抗告之理由，抗告於臺灣高等法院。
中    華    民    國    99    年    9     月    14    日
                            書記官  王靜敏

司法院資訊處製作；財團法人民間司法改革基金會備份。
